臺灣臺東地方法院刑事判決　　　　　　　 95年度易字第295號
公　訴　人　臺灣臺東地方法院檢察署檢察官
被　　　告　丙○○
　　　　　　　　　　號
　　　　　　　　　　（另案於臺灣泰源技能訓練所執行保安處
上列被告因竊盜案件，經檢察官提起公訴（95年度偵字第2632號
），本院判決如下：
    主  文
丙○○攜帶兇器竊盜，累犯，處有期徒刑拾月。
    事  實
一、丙○○因竊盜案件，經臺灣新竹地方法院判處有期徒刑1 年
    ，撤回上訴而確定，於民國90年8 月10日縮短刑期假釋出監
    ，假釋期間付保護管束，於90年12月7 日因假釋期滿，未經
    撤銷假釋，其未執行之刑已執行論；又因竊盜案件，經臺灣
    桃園地方法院判處有期徒刑1年，刑前強制工作3年，嗣經臺
    灣高等法院駁回上訴而確定，現正執行強制工作中（此部分
    不構成累犯）。
二、丙○○竟不知悔改，復意圖為自己不法之所有，於94年12月
    30日上午10 時許，駕駛車牌號碼ZZ-1133號小客車，至甲○
    ○位於新竹縣峨眉鄉石井村3 鄰石井43號前，趁甲○○上開
    住處之三合院大門及客廳鋁門未上鎖之際，侵入上開住處內
    （無故侵入他人住宅部分，未據告訴），持甲○○所有、放
    置於長桌下之客觀上足以對人之生命、身體、健康、安全構
    成威脅，具有危險性之除草刀強行撬開屋內房間木門及衣物
    櫃抽屜，竊取房間內衣物櫃存錢筒內存放之硬幣新臺幣（下
    同）300 元，得手後從屋內走出之際，適甲○○適返家而發
    現，丙○○見狀即攜帶上開除草刀及硬幣300 元而逃逸。嗣
    因甲○○記下上開車牌號碼報警，經警循線查獲。
三、案經新竹縣警察局竹東分局報請臺灣新竹地方法院檢察署呈
    請臺灣高等法院檢察署檢察長核令移轉臺灣臺東地方法院檢
    察署檢察官偵查起訴。
    理  由
一、證據能力方面：
    查本件證人即被害人甲○○於警詢、偵查中所為之證述、證
    人劉德忠於警詢中所為之證述，及卷附之現場相片6 幀與指
    認相片2 幀，被告丙○○於本院準備程序及審理中對上開證
    據之證據能力表示無意見（見本院卷第34、52、53頁），本
    院審酌該等筆錄作成時之狀況亦認為適當，依刑事訴訟法第
    159條之1第2項之規定，上開陳述自有證據能力。
二、認定犯罪事實所根據之證據及理由：
（一）證人即被害人甲○○於警詢中、偵查及本院審理中之證詞
      （見新竹地檢署95年度偵字第5382號偵查卷第10至14、47
      頁、本院卷第50至52頁），足證被告確有攜帶兇器竊盜之
      犯行。
（二）證人劉德忠於警詢中之證詞（見同上偵卷第15至19頁），
      足證車牌號碼ZZ-1133 號小客車，係由劉德忠於94年12月
      29日晚上8 時許，向全泰租賃車有限公司租賃後，交由被
      告使用，被告於同年月30日下午5 時許，再委由劉德忠歸
      還之事實。
（三）復有，指認相片2幀及現場相片6幀在卷可稽（見同上偵卷
      第20、21、41至43頁）。
（四）綜上所述，被告上開犯罪事證明確，犯行洵堪認定。
三、對被告辯解之判斷：
    被告否認有何竊盜犯行，辯稱：我原本是有想要偷東西，但
    我還沒有進入屋內，就聽到機車的聲音，因此我就趕快轉身
    走出去，在大門處剛好碰到被害人，他問我要找誰，我回答
    沒有，就立刻跳上車將車子開走云云，惟查：
（一）被害人返家時，因見屋前停放上開小客車，誤以為是其子
      或親戚到來，而大聲喊叫後，被告始手持除草刀，從被害
      人前揭住處之客廳木門走出之情，業據被害人於警詢證述
      ：我大約上午8 時40分離開家裡往雙溪村辦事情，於上午
      10時返家，發現家門口停放1台車牌號碼ZZ-1133號白色小
      客車，我以為是我兒子或是親戚，所以就大聲喊叫是誰，
      結果看到一名男子右手拿著1 把刀從家裡客廳走出來，我
      問他說：「你做什麼？」他回答說：「這裡的人賭博欠我
      1 百多萬元。」後，就臉色發白倉皇往車子裡面快速離開
      等語綦詳，於本院審理中復證稱：我離開家時，家中並沒
      有異狀，回來時，我看到小偷從我家大客廳中間的木門走
      出來，手上拿著1 把除草刀，那把除草刀是我的，原本是
      放在要進廚房的長桌子底下，之後發現房門及衣物櫃的抽
      屜被撬開，衣物櫃抽屜的存錢筒內硬幣300 元也被偷走等
      語明確，參以被告復自承：當天有與被害人閃身而過等語
      ，則被害人對於被告手中是否持有除草刀，自無誤認之可
      能，再者，上開草刀原本放置的位置，係在屋內長桌下，
      有相片1幀在卷可稽，而被害人出門時家中並無異狀，而
      被告又在被害人返家時，手持除草刀自客廳大門走出，且
      屋內有財物失竊，益徵被告確曾進入被害人住處內為上開
      加重竊盜之犯行，則被告所辯：僅在推開鐵門走進三合院
      內，未及行竊即離去云云，顯與事實不符，不足採信。
（二）至於，被害人雖於本院審理程序中表示：從鏡頭看在庭的
      被告與其在警局所指認之相片的人不像等語，惟被害人於
      警詢時所指認之相片確為被告本人之相片，且被告於審理
      中之頭髮較指認相片為短乙節，業據被告供述屬實，且有
      指認相片附卷足憑，參以本件審理時距離案發時已有1年5
      月之久，被害人於本院審理時亦證稱：對小偷以沒什麼印
      象等語（見本院卷第51頁），自難以被害上開所述而做有
      利於被告之認定。
（三）綜上所述，被告所辯係卸責之詞，不足採信。
四、論罪科刑之理由：
（一）查被告行為後，刑法第47條關於累犯之規定，業於94年2
      月2日經修正公佈，並自95年7月1 日起生效施行。惟本件
      被告係故意再犯有期徒刑以上之罪，無論依新舊法均構成
      累犯，比較新舊法之結果，對被告並無不利之情形，依最
      高法院95年度第21次刑事庭會議決議意旨，自應適用裁判
      時即修正後刑法之累犯規定予以處斷。
（二）按「攜帶兇器竊盜，祇須行竊時，攜帶具有危險性之兇器
      為已足，本件扣案之螺絲起子雖為仙○理髮廳所有，並非
      被告所攜往，然被告既於行竊之際攜之為工具，在客觀上
      已足對他人之生命身體構成威脅，具有危險性，自應成立
      刑法第321條第1項第3 款之攜帶兇器竊盜罪」（最高法院
      78年度臺上字第4422號判決意旨參照），從而，被告持以
      作為撬開房間木門門鎖及衣物櫃所用之除草刀，雖非被告
      所攜往，然被告已攜之作為行竊之工具，且依一般社會觀
      念，除草刀係足以殺傷人之生命身體之危險物，自屬兇器
      ，是核被告所為，係犯刑法第321條第1項第3 款之攜帶兇
      器竊盜罪。
（三）又被告前有如犯罪事實欄第1 項所載之犯罪科刑及執行情
      形，有臺灣高等法院被告前案紀錄表1 份在卷足佐，其於
      有期徒刑執行完畢後，5 年內故意再犯有期徒刑以上本案
      之罪，為累犯，應依刑法第47條第1 項之規定，加重其刑
      。
（四）爰審酌被告不思依循正軌賺取財物，竟以前揭竊盜手法，
      意圖牟取不法所得，造成被害人之權益受損，且致使社會
      治安益形敗壞，且被告犯罪後否認犯罪之態度，自應受有
      相當程度之刑事非難，惟念被告所竊取之財物價值尚非至
      鉅，且被害人亦表示不再計較（見本院卷第54頁），及檢
      察官求刑1 年稍重等一切情狀，量處如主文所示之刑，以
      資儆懲。
（五）公訴意雖聲請對被告宣告強制工作等語，惟查，被告固因
      連續加重竊盜罪經臺灣桃園地方法院於92年3 月12日以91
      年易字第1901號判決判處有期徒刑1年，刑前強制工作3年
      ，嗣經臺灣高等法院於92年7 月29日以92年度上易字1143
      號判決駁回上訴而確定，有上開前案紀錄表可稽，然此部
      分犯行已經法院依法論處罪刑，自不宜於本案科刑時對前
      開連續加重竊盜犯行再重複予以評價，且上開判決確定後
      ，被告僅有本件之竊盜犯行，難認被告於本件犯罪時仍有
      犯罪之習慣，亦難認與刑法第90條第1 項之其他要件相符
      ；況本件係量處被告有期徒刑10月，與竊盜犯贓物犯保安
      處分條例第2條第4項規定應執行之刑未達1 年以上者，不
      適用本條例之規定不合，依法不得宣告令入勞動場所強制
      工作，附此敘明。
五、適用之法條：
（一）刑事訴訟法第299條第1項前段。
（二）刑法第321條第1項第3款、第47條第1項。
本案經檢察官乙○○到庭執行職務。
中　　華　　民　　國　　96　　年　　5 　　月　　 22　 日
                  刑事第四庭    審判長法  官  黃建都
                                      法  官  黃珮茹
                                      法  官  陳君鳳
以上正本證明與原本無異。
如不服本判決，應於判決送達後10日內向本院提出上訴狀（須附
繕本）。「切勿逕送上級法院」
                                      書記官  洪月甚
中　　華　　民　　國　　96　　年　　5 　　月　　 22　 日
附錄本案論罪科刑法條全文：
刑法第321條
犯竊盜罪而有左列情形之一者，處6月以上、5年以下有期徒刑：
一  於夜間侵入住宅或有人居住之建築物、船艦或隱匿其內而犯
    之者。
二  毀越門扇、牆垣或其他安全設備而犯之者。
三  攜帶兇器而犯之者。
四  結夥三人以上而犯之者。
五  乘火災、水災或其他災害之際而犯之者。
六  在車站或埠頭而犯之者。
前項之未遂犯罰之。
